臺灣花蓮地方法院民事簡易判決  
111年度花簡字第414號
原      告  臺灣花蓮地方檢察署

法定代理人  蔡宗熙  
訴訟代理人  王裕興  
被      告  劉邦正  
上列當事人間請求償還犯罪被害補償金事件，本院於民國111年9
月28日言詞辯論終結，判決如下：
    主      文
原告之訴駁回。
訴訟費用新臺幣壹仟柒佰柒拾元由原告負擔。
    事實及理由
一、原告以其對被告有下列金錢債權，而聲請本院核發支付命令
    ，經本院以111年度司促字第4372號裁定准許後，被告依法
    聲明異議，原聲請視為起訴。據其主張略以：被告於民國11
    0年11月8日晚上7時30分許，在花蓮縣花蓮市東大門夜市內
    飲用高粱酒150c.c.後，明知酒後不得駕駛動力交通工具，
    竟仍基於酒後駕駛動力交通工具之犯意，於同日晚上10時許
    ，自花蓮市東大門夜市騎乘電動自行車上路行駛。嗣於同日
    晚上10時45分許，騎車行經花蓮縣花蓮市府前路與永興路口
    時，因行車不穩且未開大燈為警攔檢，然被告拒不配合實施
    酒測，竟以頭撞地面等行動影響警員執法，身著制服執行公
    務之訴外人即警員吳柏毅及花蓮縣警察局花蓮分局美崙派出
    所警務員兼所長王德麟等人，遂依警察職權行使法將被告以
    巡邏車載返派出所執行酒測及管束，然被告進入巡邏車後，
    以腳踢巡邏車門，王德麟所長遂伸手調整被告之身體位置，
    詎被告竟當場基於妨害公務、重傷害之犯意，張口咬斷王德
    麟所長之左手大拇指，致其受有第五指遠端指節部分創傷截
    肢之重大難治重傷害。嗣於同日晚上11時33分許，被告在美
    崙派出所內測得吐氣所含酒精濃度為每公升0.65毫克。上開
    事件業經原告所屬檢察官以110年度偵字第5388號刑事案件
    起訴在案，又本件被害人王德麟依犯罪被害人保護法規定，
    向原告申請犯罪被害補償金，經原告犯罪被害人補償審議委
    員會於111年5月13日以111年度補審字第5號決定補償王德麟
    新臺幣（下同）168,181元，並已於111年7月20日支付完畢
    。爰依犯罪被害人保護法第12條第1至2項規定，請求被告給
    付上開金額等語，並聲明：被告應給付原告168,181元，及
    自支付命令送達翌日起至清償日止，按年息5%計算之利息。
二、被告則以：關於本件請求，因被害人另外訴請刑事附帶民事
    訴訟損害賠償請求，尚未判決確認賠償金額，若被告貿然同
    意所有原告請求，唯恐賠償金額會發生裁判歧異的問題，請
    待另案判決確定後再進行本案訴訟等語，並聲明：原告之訴
    駁回。
三、按因犯罪行為被害而死亡者之遺屬、受重傷者及性侵害犯罪
    行為被害人，得申請犯罪被害補償金。國家於支付犯罪被害
    補償金後，於補償金額範圍內，對犯罪行為人或依法應負賠
    償責任之人有求償權。犯罪被害人保護法第4條第1項、第12
    條第1項定有明文。經查，上開刑事案件經原告所屬檢察官
    於110年12月10日以110年度偵字第5388號起訴書對被告提起
    公訴，復經本院刑事庭於111年8月11日以111年度訴字第7號
    刑事判決判決認定被告犯傷害罪、公共危險罪。又被害人王
    德麟以上開事件其受有重傷，被告犯重傷罪之犯罪事實並向
    原告申請犯罪被害人補償金，經原告犯罪被害人補償審議委
    員會於111年5月13日以111年度補審字第5號決定補償王德麟
    168,181元，並已於111年7月20日支付完畢等節，有上開起
    訴書、判決書、匯款資料等影本、及上開決定書正本等附卷
    可參，應可信為真。是以，被告於上開事件中並未經法院認
    定有犯重傷罪之犯罪事實，故王德麟並不符合犯罪被害人保
    護法規定可請領犯罪被害人補償金之要件，原告依法自不得
    發給王德麟上開犯罪被害人補償金168,181元，據此，原告
    依犯罪被害人保護法第12條第1至2項規定，請求被告給付上
    開金額168,181元等，自屬無理由，不應准許。
四、從而，原告依上開規定，請求判如上開訴之聲明所示，為無
    理由，依法應予駁回。
五、本件事證已臻明確，兩造其餘攻擊、防禦方法及證據，經核
    均與結論之判斷，不生影響，爰不一一論述，附此敘明。
六、訴訟費用負擔之依據：民事訴訟法第78條。
中　　華　　民　　國　　111 　年　　9 　　月　　30　　日
                  花蓮簡易庭    法  官  鍾志雄
以上正本係照原本作成。
如不服本判決，應於送達後20日內，向本院提出上訴狀並表明上
訴理由(均須按他造當事人之人數附繕本並繳納上訴裁判費)。如
委任律師提起上訴者，亦應一併繳納上訴審裁判費。
中　　華　　民　　國　　111 　年　　9 　　月　　30　　日
                                書記官  胡釋云